臺灣高雄地方法院民事裁定　　　　　　100年度小上字第149號
　　上 訴 人　黃秀琴
　　被上訴人　張敦芬
上列當事人間因房屋漏水請求損害賠償事件，上訴人對於民國
100 年9 月14日本院100 年度雄小字第1398號小額程序第一審判
決提起上訴，本院裁定如下：
    主  文
上訴駁回。
第二審訴訟費用新臺幣壹仟伍佰元由上訴人負擔。
    理  由
一、按對於小額程序之第一審判決提起上訴，非以其違背法令為
    理由，不得為之，為民事訴訟法第436 條之24第2 項所明定
    ；依第436 條之32第2 項準用第468 條及第469 條第1 款至
    第5 款規定結果，小額訴訟上訴理由所謂之判決違背法令，
    乃指判決不適用法規或適用不當，或有民事訴訟法第469 條
    第1 款至第5 款所列當然違背法令之事由。則當事人提起上
    訴，如依民事訴訟法第468 條規定，以小額程序之第一審判
    決有不適用法規或適用法規不當為理由時，其上訴狀或理由
    狀應有具體之指摘，並揭示該法規之條項或其內容，若係成
    文法以外之法則，應揭示該法則之旨趣，倘為司法院解釋或
    最高法院之判例，則應揭示該判解之字號或其內容；如依民
    事訴訟法第469 條第1 款至第5 款所列事由為理由時，其上
    訴狀或理由書應揭示合於該條款之事實。上訴狀或理由書如
    未依此項方法表明，或其所表明者，顯與上開法條規定不相
    合時，即難認為已對小額程序之第一審判決之違背法令有具
    體之指摘，其上訴自難認為合法（最高法院71年臺上字第
    314 號判例意旨參照）。又小額訴訟之判決書得僅記載主文
    ，就當事人有爭執事項，於必要時得加記理由要領，為民事
    訴訟法第436 條之18第1 項所明文。是小額事件之上訴程序
    ，非得逕以「判決不備理由或理由矛盾」為由，指摘原判決
    為違背法令，此觀民事訴訟法第436 條之32第2 項，關於小
    額訴訟之上訴程序僅有準用同法第468 條、第469 條第1 款
    至第5 款之規定，而無準用同法第469 條第6 款之規定亦明
    。末按，依民事訴訟法第436 條之32第2 項準用同法第471
    條第1 項及第444 條第1 項本文規定結果，小額訴訟上訴狀
    內未表明上訴理由者，上訴人應於提起上訴後20日內，提出
    理由書於原第二審法院，未提出者，毋庸命其補正；上訴不
    合法者，第二審法院應以裁定駁回之。次按當事人於小額事
    件第二審程序不得提出新攻擊或防禦方法。但因原法院違背
    法令致未能提出者，不在此限。民事訴訟法第436 條之28定
    有明文。
二、上訴人上訴意旨略以：請求傳喚證人孫國林證明房屋漏水是
    隔壁漏下來的云云。請求廢棄原判決。
三、經查，上訴人上開上訴理由，並未表明原審判決所違背之法
    令及其具體內容，暨依訴訟資料合於該違背法令之具體事實
    ，亦未指摘原審判決有何民事訴訟法第469 條第1 款至第5
    款所稱當然違背法令之情事，及符合該條款要件之具體事實
    ，僅提出原審未提出之新攻擊方法即證人孫國林請求法院傳
    喚調查，以證明其住處之漏水係因路經其住處天花板之被上
    訴人住處熱水管路破裂所致。然小額事件第二審程序本不得
    提出新攻擊或防禦方法，業如上述，且證人孫國林於原審係
    上訴人之訴訟代理人，經原審通知均未到庭陳述意見，而上
    訴人於原審即宣稱本案僅有唯一證人張宏全，該證人亦到庭
    經原審法院調查完畢，可知上訴人未能於原審提出證人孫國
    林，並非原法院違背法令所致，揆諸上開說明，即不得於第
    二審程序提出。綜上各節，本件上訴人之上訴為不合法，且
    毋庸命其補正，應逕以裁定駁回之。又小額訴訟之上訴程序
    ，法院為訴訟費用之裁判時，應確定其費用額，經民事訴訟
    法第436 條之32第1 項準用第436 條之19第1 項規定。本件
    第二審裁判費用為1,500 元，應由上訴人負擔，爰併為裁定
    如主文第2 項所示。
四、據上論結，本件上訴為不合法，依民事訴訟法第436 條之32
    第1 項、第2 項、第436 條之19第1 項、第444 條第1 項前
    段、第95條、第78條，裁定如主文。
中    華    民    國  100     年    11    月    15    日
                  民事第一庭審判長法  官  謝肅珍
                                  法  官  譚德周
                                  法  官  張凱鑫
以上正本係照原本作成。
本裁定不得抗告。
中    華    民    國   100    年    11    月    15    日
                                  書記官  莊琇晴